Alejandro Becerrra Guzmán

Soy un diseñador, Máster en Diseño y Comunicación Multimedia, y desarrollador web con pasión por seguir aprendiendo nuevas tecnologías y crear soluciones innovadoras. Mi objetivo es combinar diseño y funcionalidad para ofrecer experiencias de usuario excepcionales.

Actualmente estoy enfocado en el desarrollo frontend con Next.js y React, aunque también cuento con experiencia en Node.js y bases de datos. Me encanta resolver problemas, aprender constantemente y colaborar en equipos multidisciplinarios.

Me desempeño como Diseñador UI & Front-End en Publimetro, además de ser académico en Desafío Latam. Soy egresado del Bootcamp de Desarrollo Full-Stack de Coding Dojo, lo que me ha permitido fortalecer mis habilidades tanto en frontend como en backend.

EXPERIENCIA

Publimetro S.A, Área Desarrollo — *Diseñador y Desarrollo Front End*

MARZO DE 2020 - PRESENTE

Diseño y desarrollo de componentes, para plataforma de AWS ARC, basado en tecnología ReactJS y NEXTJS

TRYO S.A, Área Desarrollo — Diseñador y Desarrollo Front End

ENERO DE 2019 - ENERO 2020

Diseño y desarrollo de Themes desde cero en base CMS Wordpress

ANTICIPA S.A, Área Desarrollo— Diseñador Web

NOVIEMBRE DE 2015 - ENERO DE 2019

Diseño y Desarrollo Sitio Web, desarrollo y usabilidad frontend y backend, usabilidad e interfaz de usuario.

Instructor, Desafío Latam — Diseñador y Desarrollo Front End

MARZO DE 2018 - PRESENTE

Participación en la Carrera Desarrollo Front End, Desarrollo Full Stack JavaScript.

ACADEMIA MAC PC, Instructor — Desarrollo Web

MARZO DE 2013 - ABRIL DE 2015

Se desempeña profesionalmente como Docente Academia Mac PC

alejandrobecerrabecerra73@gmail.com +56 9844 15629

https://www.linkedin.com/in/abecerraguz/ https://github.com/abecerraguz

DOMINIOS TECNOLÓGICOS

UX, UI, HTML5, CSS3, Preprocesador SASS, Javascript, ECMA5, ECMA6, componentes con React.js, Next.js, Node.js, NPM, Express, Mongo DB, mongoosejs, PostGreSQL, ORM, Sequelize, Prisma, sistema de control de versiones GIT y GitHub, PHP desarrollo de Themes para CMS Wordpress desde cero.

PROYECTOS TECNOLÓGICOS

Diseño y desarrollo Front End UX/UI, desarrollo específico para desktop y móvil https://www.latribuna.cl/

Diseño y desarrollo Front End y Back End basado en Javascript, NextJS 13, creación de API https://descubre-tu-mascota.vercel.app/

Diseño y desarrollo Sistema de Reserva Front End y Back End basado en Javascript, Node, ORM Prisma para manejo de base de datos relacional PostgreSQL https://www.infohospital.org/

Diseño y desarrollo Front End, BikeShop Sistema de administración seguimiento de productos por rol de usuario basado en JavaScript NodeJs NPM y PostgreSQL https://www.bikesshop.org/

Diseño y desarrollo de componentes Front End, basado en ReactJS para themes plataforma ARC de Amazon Web Service https://www.metroworldnews.com/.

Diseño y desarrollo de Buscador de repuestos https://casalrepuestos.cl/

Diseño y Desarrollo Sitio y catálogo en línea , http://repuestosexpress.cl/

impartiendo cursos de Diseño de sitios web, creación de sitios web con HTML5 y CSS3, Responsive Web Design, Introducción a la programación con JavaScript.

DUOC UC, Instructor — Escuela de Diseño

MARZO DE 2007 - MARZO DE 2013

Se desempeña profesionalmente como Docente en DUOC UC Escuela de Diseño Carrera de Producción Web impartiendo la clase de Experiencia de Usuario, Prototipado Web, Lenguaje Interactivo, Taller de Wordpress.

EDUCACIÓN

Desarrollador Full-Stack MERN, — Coding Dojo

JUNIO 2021 - OCTUBRE 2021 Bootcamp Desarrollo Full-Stack

Diplomado Academía Mac — Web Manager and Desing Pro.

MARZO 2012 - OCTUBRE 2012

Diplomado que abarca los últimos estándares web manejo de HTML5, CSS3, Javascript.

School of Visual Arts SVA New York — Workshop Curso de Creatividad

AGOSTO 2009

Curso enfocado a la gestión de la creatividad.

Master en Diseño y Comunicación Multimedia — The Arts Institute TRACOR España

MARZO 1999 - MAYO 2000

Manejo y especialización en comunicación visual en los nuevos medios.

Universidad José Santos Ossa—Diseñador Gráfico

1994-1999

Desarrollo y usabilidad frontend y backend, usabilidad e interfaz de usuario.

Asociación de aseguradores de Chile A.G. https://portal2.aach.cl/

Diseño Desarrollo IBEROCAR, Repuestos Express http://repuestosexpress.cl/

Diseño Desarrollo Lideres Educativos http://www.lidereseducativos.cl

IDIOMAS

Español, Inglés